【裁判字號】    98,訴,3185
【裁判日期】    981013
【裁判案由】    毒品危害防制條例
【裁判全文】
臺灣板橋地方法院刑事判決              98年度訴字第3185號
公  訴  人  臺灣板橋地方法院檢察署檢察官
被      告  甲○○
上列被告因違反毒品危害防制條例案件，經檢察官提起公訴（98
年度毒偵字第5433號），本院合議庭裁定依簡式審判程序，判決
如下：
    主  文
甲○○施用第一級毒品，累犯，處有期徒刑玖月；扣案內含海洛
因殘渣之夾鏈袋壹個內之海洛因殘渣（量微無法秤重），沒收銷
燬之；包裝上開毒品之外包裝夾鏈袋壹個及扣案針筒貳支，均沒
收之。又施用第二級毒品，累犯，處有期徒刑伍月。應執行有期
徒刑壹年。扣案內含海洛因殘渣之夾鏈袋壹個內之海洛因殘渣（
量微無法秤重），沒收銷燬之；包裝上開毒品之外包裝夾鏈袋壹
個及扣案針筒貳支，均沒收之。
    事  實
一、甲○○前於民國（下同）九十三年間，因施用毒品案件，經
    本院以九十三年度毒聲字第四九一號裁定送觀察、勒戒後，
    認有繼續施用毒品傾向，再經本院以九十三年度毒聲字第七
    七四號裁定令入戒治處所強制戒治一年，於九十四年二月一
    日執行完畢出所，並經臺灣板橋地方法院檢察署檢察官以九
    十四年度戒毒偵字第七八號為不起訴處分確定。其於上開強
    制戒治執行完畢五年內之九十五年間，又因施用毒品案件，
    經本院以九十五年度訴字第二八三一號判決判處有期徒刑八
    月確定，後經本院以九十六年度聲減字第九五０號裁定減刑
    為有期徒刑四月確定，於九十六年八月二十四日期滿執行完
    畢；又於九十六年間，因施用毒品案件，經本院以九十六年
    度訴字第二二二三號判決判處應執行有期徒刑九月，並經臺
    灣高等法院以九十六年度上訴字第四四九七號判決駁回上訴
    確定，於九十八年五月四日期滿執行完畢（構成累犯）。詎
    甲○○猶未戒除毒癮，明知第一級毒品海洛因（下稱海洛因
    ）、第二級毒品甲基安非他命（下稱甲基安非他命），為毒
    品危害防制條例所定之第一、二級毒品，不得非法持有、施
    用，竟又分別基於施用海洛因、甲基安非他命之犯意，於九
    十八年七月二十七日晚上七時許，在臺北縣板橋市和平公園
    廁所內，以將海洛因置於針筒內注射，及將甲基安非他命放
    入玻璃球吸食器內，燒烤後吸取煙氣之方式，分別施用海洛
    因、甲基安非他命各一次。嗣於九十八年七月二十八日凌晨
    零時五分許，在臺北縣板橋市○○路○段二九巷一七九弄二
    一號前，為警查獲，並扣得其所有供其施用第一級毒品海洛
    因所用之注射針筒二支、內含海洛因殘渣（量微無法秤重）
    之夾鏈袋一個，且經警採集尿液送驗後，有嗎啡及甲基安非
    他命陽性反應，始查悉上情。
二、案經臺北縣政府警察局板橋分局報告臺灣板橋地方法院檢察
    署檢察官偵查起訴，於準備程序進行中，甲○○就被訴事實
    為有罪之陳述，經告知簡式審判程序之旨，並聽取當事人之
    意見後，本院合議庭裁定由受命法官獨任進行簡式審判程序
    。
    理      由
一、訊據被告甲○○對於在上揭時、地施用海洛因、甲基安非他
    命之犯行，於本院審理中坦承不諱，並有被告所有供其施用
    第一級毒品海洛因所用之注射針筒二支、內含海洛因殘渣（
    量微無法秤重）之夾鏈袋一個扣案足資佐證，且被告為警查
    獲後所排放之尿液經採樣送驗，以酵素免疫分析法檢驗及氣
    相層析質譜儀法確認檢驗結果，於鴉片類（嗎啡）、安非他
    命類（甲基安非他命）均呈陽性反應，有臺灣檢驗科技股份
    有限公司九十八年八月十四日濫用藥物檢驗報告、臺北縣政
    府警察局板橋分局偵辦毒品危害防制條例案件被移送人姓名
    及代碼對照表各一紙附卷可稽。再參以海洛因於人體內會代
    謝成嗎啡，因此涉嫌海洛因之施用者係檢驗其尿液中之嗎啡
    （鴉片類）反應等情，為本院職務上已知之事實，被告亦自
    承其係施用海洛因，足見被告為警查獲前所施用者除甲基安
    非他命外，另有海洛因無訛。綜上，足認被告自白與事實相
    符，應堪採信。又查被告前有如事實欄一所載因施用毒品犯
    行經執行觀察勒戒、強制戒治及判處有期徒刑確定之事實，
    有臺灣高等法院被告前案紀錄表一件在卷可稽，是被告於強
    制戒治執行完畢後五年內，再犯本件施用毒品犯行，應依毒
    品危害防制條例第十條規定處罰。從而，本件事證明確，被
    告犯行堪以認定，應依法論科。
二、核被告所為，係犯毒品危害防制條例第十條第一項之施用第
    一級毒品罪、第十條第二項之施用第二級毒品罪。其施用前
    持有海洛因、甲基安非他命之低度行為，應為施用毒品之高
    度行為所吸收，均不另論罪。被告所犯上揭施用第一級毒品
    、第二級毒品罪，犯意各別，行為互殊，應予分論併罰。查
    被告前有如事實欄一所載之犯罪科刑及執行情形，有臺灣高
    等法院被告前科紀錄表一件在卷可稽，其於有期徒刑執行完
    畢後五年內故意再犯本件有期徒刑以上之前述兩罪，均為累
    犯，均依法加重其刑。爰審酌被告前有多次施用毒品犯行經
    強制戒治及科刑之紀錄，且甫於九十八年五月四日執行完畢
    ，又再犯本件施用毒品犯行，惡性非輕，施用毒品之犯行係
    戕害其自身，對社會治安尚非危害甚鉅，兼衡被告犯罪之動
    機、目的、手段、所生危害、犯後業已坦承不諱，態度尚稱
    良好等一切情狀，分別量處如主文所示之刑，並定其應執行
    刑，以示懲儆。扣案內含海洛因殘渣之夾鏈袋一個內之海洛
    因殘渣（量微無法秤重），為查獲之第一級毒品，應依毒品
    危害防制條例第十八條第一項前段規定，宣告沒收銷燬之；
    包裝上開毒品之外包裝夾鏈袋一個及扣案針筒二支，則為被
    告所有，供其為本案施用第一級毒品犯行所用之物，業據被
    告於本院審理中供明在卷，爰依刑法第三十八條第一項第二
    款規定，宣告沒收之。
據上論斷，應依刑事訴訟法第二百七十三條之一、第二百九十九
條第一項前段，毒品危害防制條例第十條第一項、第二項、第十
八條第一項前段，刑法第十一條前段、刑法第四十七條第一項、
第五十一條第五款、第三十八條第一項第二款，判決如主文。
本案經檢察官黃彥琿到庭執行職務。
中    華    民    國    98    年    10    月    13    日
                  刑事第九庭    法  官  白光華
上列正本證明與原本無異。
如不服本判決，應於判決送達後10日內敘明上訴理由，向本院提
出上訴狀 (應附繕本) ，上訴於臺灣高等法院。其未敘述上訴理
由者，應於上訴期間屆滿後20日內向本院補提理由書「切勿逕送
上級法院」。
                                  書記官  莊川億
中    華    民    國    98    年    10    月    14    日
附錄本案論罪科刑法條全文：
毒品危害防制條例第10條第1項
施用第一級毒品者，處六月以上五年以下有期徒刑。
施用第二級毒品者，處三年以下有期徒刑。


司法院資訊處製作；財團法人民間司法改革基金會備份。
